【裁判字號】    91,交聲,1073
【裁判日期】    920424
【裁判案由】    聲明異議
【裁判全文】
臺灣臺中地方法院交通事件裁定                  九十一年度交聲字第一七三號
        原處分機關  交通部公路局台中區監理所台中市監理站
        受處分人
        即異議人    甲○○
右列受處分人因違反道路交通管理處罰條例案件，對於交通部公路總局台中區監理所
台中市監理站九十一年十二月二日所為之處分（裁監稽違字第裁六一－ＧＢ0000
000號裁決書），聲明異議，本院裁定如左：
        主  文
異議駁回。
        理  由
一、本件原處分意旨略以：本案係台中市第一分局公益派出所於民國九十一年七月三
    十一日十八時二十七許，舉發甲○○先生騎乘車號ＪＧＡ－６５９號重型機車
    ，行經台中市○○路與忠明南路口處，因「１、持逾期駕駛執照駕車者；２、不
    依標誌標線號誌指示」違規，受處分人未依指定應到案日期到案，該站遂於九十
    一年十二月二日以裁監稽違字第裁六一－ＧＢ0000000號裁決書裁處罰鍰
    新台幣五千四百元整，並記違規點數一點、扣繳駕照，於法並無不合等語。
二、受處分人即異議人甲○○則以：異議人未於舉發單所載之時間行經該違規地點，
    且異議人於九十一年二月二十二日已換新駕照，並將就駕照丟棄，違規車輛之車
    主異議人亦不認識，疑因有人冒用伊所丟棄之證件，原處分機關未予詳查，遽予
    裁罰，自有違誤，為此爰聲明異議云云。
三、按汽車駕駛人，有持逾期之駕駛執照駕車者，處新台幣一千八百元以上三千六百
    元以下罰鍰、駕駛執照並應扣繳之；又汽車駕駛人轉彎時，有不依標誌、標線、
    號誌指示者，左列情形之一者，處新台幣六百元以上一千八百元以下罰鍰，道路
    交通管理處罰條例第二十二條第一項第六款、第四十八條第一項第二款分別定有
    明文。經查：受處分人甲○○先生，於民國九十一年七月三十一日十八時二十七
    分許，為台中市第一分局公益派出所員警舉發騎乘車號ＪＧＡ－６５９號重型機
    車，行經台中市○○路與忠明南路口處，因持逾期駕駛執照駕車、不依標誌標線
    號誌指示違規，並掣開舉發通知單移送等情，有前揭舉發通知單一紙、扣繳之逾
    期駕駛執照一張等在卷可稽。雖異議人辯稱：未於舉發單所載之時間行經該違規
    地點，且異議人於九十一年二月二十二日已換新駕照，並將就駕照丟棄，違規車
    輛之車主異議人亦不認識，疑因有人冒用伊所丟棄之證件云云。惟查：本件異議
    人係以通訊方式換發駕駛執照，依卷附監理機關寄送之「定期換發駕照通知單」
    上所示，以此方式換發駕駛執照之人應於收到新照後自行將舊照銷毀，否則發生
    一切不良後果須自負法律責任等語，經本院檢視卷附甲○○之駕駛執照，該駕駛
    執照完整而清晰，並無經銷毀之痕跡，與一般人將有自己照片之證件銷毀時，均
    會將相片部分剪下、資料塗污或使人不能辨認之情不同。且經訊問舉發之警員羅
    永芳，亦未能明確證稱本件確非異議人持用駕駛，並證稱：本件係核對姓名及駕
    照才舉發，舊駕照與新駕照均是異議人本人沒有錯等語。故異議人所辯已將駕照
    丟棄尚難遽採，其既稱未將舊照銷毀，自可能仍有持之使用之可能。從而，原處
    分機關本諸權責裁處受處分人新台幣五千四百元整，並記違規點數一點、扣繳駕
    照，應無不當之處，本件聲明異議為無理由，應予駁回。據上論斷，應依道路交
    通案件處理辦法第十九條，裁定如主文。
中      華      民      國      九十二      年      四      月    廿四  日
                                臺灣臺中地方法院交通法庭
                                      法  官  王  靜  秋
右正本證明與原本無異。
如不服本裁定，應於送達後五日內，向本院提出抗告狀。
                                      書記官
中      華      民      國      九十二      年    四     月   二十四      


司法院資訊處製作；財團法人民間司法改革基金會備份。
